【裁判字號】    97,訴緝,384
【裁判日期】    971006
【裁判案由】    侵占等
【裁判全文】
臺灣臺中地方法院刑事判決          97年度訴緝字第384號
公  訴  人  臺灣臺中地方法院檢察署檢察官
被      告  甲○○
                    （現於臺灣台中監獄臺中分監執行中）
上列被告因業務侵占等案件，經檢察官提起公訴（96年度偵字第
27802號），被告於準備程序中就被訴事實為有罪之陳述，經告
以簡式審判之旨，並聽取意見後，本院合議庭裁定由受命法官依
法獨任進行簡式審判程序判決如下：
    主  文
甲○○行使偽造私文書，足以生損害於他人，處有期徒刑貳月，
新生加油站股份有限公司應徵資料表之應徵者簽名欄上偽造之「
仲彬澧」署押壹枚，沒收；又意圖為自己不法之所有，而侵占對
於業務上所持有之物，處有期徒刑柒月；應執行有期徒刑捌月，
新生加油站股份有限公司應徵資料表之應徵者簽名欄上偽造之「
仲彬澧」署押壹枚，沒收。
    事  實
一、甲○○素行極為不佳，前曾犯詐欺、偽造文書、業務侵占等
    罪（均未構成累犯），詎仍不知悔改。甲○○前曾在加油站
    任職，因而知悉該加油站之員工交接方式，而認有機可乘，
    甲○○遂基於意圖為自己不法所有之犯意，先於民國（下同
    ）九十六年九月六日，前往設在臺中巿南屯區○○○路○段
    一二六○號之「新生加油站股份有限公司」（負責人是賴登
    銅），冒用「仲彬澧」之名，填具「新生加油站股份有限公
    司應徵資料表」之人事資料，並在該人事資料上應徵者簽名
    欄中偽造「仲彬澧」署名一枚，以表示確認該應徵資料表所
    填載之人事資料均係正確之意，並持以行使交付予該站站長
    乙○○等相關人員，應徵加油員，致生損害於「仲彬澧」及
    該站對所屬員工人事管理之正確性。甲○○經該加油站僱用
    後，旋於同年月十四日上午十時五十四分許，乘加油路內其
    他員工忙碌之際，將裝有其執行加油員業務所收受之油資新
    台幣（下同）四萬九千四百元（起訴書所載金額一萬四千零
    四十四元有誤，業經公訴人當庭更正正確金額）、待售之高
    速公路回數票十本（一本四百元，合計四千元）及油票三千
    元之背包後，侵占入己後，即乘該站人員不注意之際，乘隙
    騎車逃離該加油站，而將業務上所持有之財物侵占入已。嗣
    經該加油站之站長乙○○查覺有異，又依甲○○應徵時所留
    之姓名、行動電話0000－000000號（與其真正電
    話0000－000000差一號）均無法與其聯絡，乃報
    警處理。
二、案經臺中巿警察局第四分局報請臺灣臺中地方法院檢察署檢
    察官偵查起訴。
    理  由
一、按除被告所犯為死刑、無期徒刑、最輕本刑為三年以上有期
    徒刑之罪或高等法院管轄第一審案件者外，於前條第一項程
    序進行中，被告先就被訴事實為有罪之陳述時，審判長得告
    知被告簡式審判程序之旨，並聽取當事人、代理人、辯護人
    及輔佐人之意見後，裁定進行簡式審判程序，刑事訴訟法第
    二百七十三條之一第一項定有明文。本件被告所犯係死刑、
    無期徒刑、最輕本刑為三年以上有期徒刑以外之罪，其於準
    備程序中就被訴事實為有罪之陳述，且經審判長告知被告簡
    式審判程序之旨，並聽取公訴人及被告之意見後，本院合議
    庭認為適宜而裁定由受命法官獨任進行簡式審判程序，合先
    敘明。
二、現行刑事訴訟法為保障被告之反對詰問權，排除具有虛偽危
    險性之傳聞證據，以求實體真實之發現，於該法第一百五十
    九條第一項明定被告以外之人於審判外之言詞或書面陳述，
    除法律有規定者外，不得作為證據。是被告以外之人於審判
    外之陳述，除有同條第二項之除外情形，或符合同法第一百
    五十九條之一至第一百五十九條之五，或其他法律有特別規
    定得為證據之情形者外，自不採為論罪之依據。簡式審判程
    序，貴在審判程序之簡省便捷，檢察官指出之證據方法，只
    要被告及辯護人無異議，即可使用，縱或是被告以外之人在
    審判外之陳述，亦得作為證據，是刑事訴訟法第一百五十九
    條第二項規定；「法院以簡式審判程序，不適用之」；第二
    百七十三條之二規定：「簡式審判程序之證據調查，不受第
    一百五十九條第一項…規定之限制」，是於簡式審判程序，
    有關傳聞證據之證據能力限制規定自無適用之餘地，合先敘
    明。
三、訊據被告甲○○對於上揭事實坦承不諱，核與證人即該加油
    站站長乙○○所證述之情節相符，並有新生加油站股份有限
    公司應徵資料表、證人即該加油站站長乙○○所提出之該加
    油站於九十六年九月十四日、十五日、十六日應收款之資料
    、損失計算表等在卷足資佐證。且被告前以相同手法，侵占
    其他三家加油站財物，業經臺灣臺中地方法院檢察署檢察官
    以九十六年度偵字第一八○七○號聲請簡易判決處刑及九十
    六年度偵字第一八七六五號、九十六年度偵緝字第三一三八
    號提起公訴，並均經本院判處罪刑在案，有該署刑案資料查
    註紀錄表及各該判決各一份在卷可稽。足證被告習於以前任
    職加油站之經驗，藉此以不法方式，侵占財物。足認被告甲
    ○○自白，核與事實相符，堪予採信，事證至臻明確，被告
    甲○○犯行洵堪認定。
四、核被告甲○○所為，係犯刑法第二百十六條、第二百十條行
    使偽造文書罪、同法第三百三十六條第二項業務侵占罪。被
    告偽造署押之行為係偽造私文書之部分行為，而偽造私文書
    之低度行為復為行使私文書之高度行為所吸收，均不另論罪
    。被告所犯上揭二罪間，犯意各別，犯罪構成要件不同，應
    予分論併罰。爰審酌被告甲○○正值青年，不思勤奮工作，
    並循正軌獲取財富，竟藉行使偽造私文書以取得業務上持有
    他人財物機會進而侵占獲利之心態可議，惟念其犯罪後坦承
    犯行，於本院審理時甚表悔意，自承其係被地下錢莊逼債才
    會犯案等語，有被告於本院之審理筆錄可按，被告犯罪之動
    機、目的、手段、品行極為不佳，詳如前述，此有台灣台中
    地方法院檢察署刑案資料查註紀錄表一份在卷可按、所生危
    害及犯罪後坦認罪愆，頗具悔意，然犯罪後迄今仍未與被害
    人新生加油站股份有限公司達成民事和解，取得諒解等一切
    情狀，分別量處如主文所示之刑，並定其應執行刑，以資懲
    儆。新生加油站股份有限公司應徵資料表之應徵者簽名欄上
    偽造之「仲彬澧」署押一枚，依刑法第二百一十九條之規定
    ，不問屬於犯人與否，併予宣告沒收之。又本件被告之犯罪
    時間係在中華民國九十六年罪犯減刑條例所定減刑基準日即
    九十六年四月二十四日之後，尚無該條例所定減刑規定之適
    用，附此敘明。
據上論斷，應依刑事訴訟法第二百九十九條第一項前段、第二百
七十三條之一第一項、刑法第二百十六條、第二百十條、第三百
三十六條第二項、第五十一條第五款、第二百一十九條、刑法施
行法第一條之一第二項前段，判決如主文。
中    華    民    國    97    年    10    月    6     日
                        刑事第六庭    法  官  洪俊誠
以上正本證明與原本無異。
如不服本判決，應於判決送達後10日內向本院提出上訴狀，上訴
於臺灣高等法院臺中分院（應敘述具體理由並附繕本）。
上訴書狀如未敘述理由，應於上訴期間屆滿後20日內補提理由書
於本院。
                                      書記官  蕭榮峰
中    華    民    國    97    年    10    月    6     日
附錄論罪科刑實體法條文：
刑法第216條（行使偽造變造或登載不實之文書罪）：
行使第210條至第215條之文書者，依偽造、變造文書或登載不實
事項或使登載不實事項之規定處斷。
刑法第210條（偽造變造私文書罪）：
偽造、變造私文書，足以生損害於公眾或他人者，處5年以下有
期徒刑。
刑法第336條（公務公益侵占罪、業務侵占罪）：
對於公務上或因公益所持有之物，犯前條第 1 項之罪者，處 1
年以上7年以下有期徒刑，得併科5千元以下罰金。
（罰金部份業經刑法施行法第一條之一第二項前段提高30倍為新
台幣15萬元）
對於業務上所持有之物，犯前條第1項之罪者，處6月以上5年以
下有期徒刑，得併科3千元以下罰金。
（罰金部份業經刑法施行法第一條之一第二項前段提高30倍為新
台幣9萬元）
前二項之未遂犯罰之。
刑法施行法第一之一條（95年06月14日修正）：
中華民國九十四年一月七日刑法修正施行後，刑法分則編所定罰
金之貨幣單位為新臺幣。
九十四年一月七日刑法修正時，刑法分則編未修正之條文定有罰
金者，自九十四年一月七日刑法修正施行後，就其所定數額提高
為三十倍。但七十二年六月二十六日至九十四年一月七日新增或
修正之條文，就其所定數額提高為三倍。


司法院資訊處製作；財團法人民間司法改革基金會備份。
